臺灣臺中地方法院交通事件裁定　　　　　　　　　　九十三年度交聲字第四四六號
　　原處分機關　交通部公路總局豐原監理站
　　受 處分 人　甲○○
右列受處分人因違反道路交通管理處罰條例案件，對於交通部公路總局豐原監理站民
國九十三年五月二十八日所為之裁決（豐監稽違六三字第ＧＣ0000000號裁決
書），聲明異議，本院裁定如左：
    主  文
異議駁回。
    理  由
一、原處分機關略以：受處分人甲○○，駕駛車號四三六○─ＨＵ號自用小客車，於
    民國九十三年四月十八日二時五十三分許，在臺中市○○區○○路口處，因「危
    險駕駛（二車以上集體佔據道路、集體競駛危害其他通行車輛安全）」之違規，
    受處分人於限期前提出申訴，經原舉發機查證舉發違規屬實，該站遂於九十三年
    五月二十八日以豐監稽違六三字第ＧＣ0000000號裁決書，裁處罰鍰新臺
    幣三萬元整，吊銷駕駛執照，三年內禁考，吊扣該車輛牌照三個月，並應接受道
    路交通安全講習，逾期則依裁決書處罰主文規定裁處，於法並無不合等語。
二、受處分人甲○○則以：於九十三年四月八日確無駕車在西屯區○○路段進行危險
    駕駛違規事實；違規犯案車輛四三六○─ＨＵ號車，是否確為屋速配網路資訊社
    所有而非ＡＢ車構陷所為；警方無故傳訊公共危險罪，到案說明卻作成筆錄自白
    書認定違規屬實，隔日澄清所言有誤，卻未經採納不做筆錄，令人不服；請傳訊
    舉發員警提示違規之蒐證錄影帶及照片，或進行比對查證，爰聲明異議云云。
三、按汽車駕駛人，駕駛汽車在道路上蛇行，或以其他危險方式駕車者，處新臺幣六
    千元以上二萬四千元以下罰鍰，當場禁止其駕駛，並吊扣該車輛牌照三個月；二
    輛以上汽車共同違反第一項規定，處汽車駕駛人新臺幣三萬元以上九萬元以下罰
    鍰，並當場禁止其駕駛及吊銷其駕駛執照，另吊扣該車輛牌照三個月；汽車駕駛
    人曾依第四十三條之規定吊銷駕駛執照者，三年內不得考領駕駛執照。道路交通
    管理處罰條例第四十三條第一項、第三項、第四項、第六十七條第二項與違反道
    路交通管理事件統一裁罰標準表定有明文。
四、經查：受處分人甲○○，於上開時、地，其所駕駛之車號四三六○─ＨＵ號自用
    小客車，因危險駕駛（二車以上集體佔據道路、集體競駛危害其他通行車輛安全
    ）之違規事實，經臺中市警察局第六分局員警舉發等情，有舉發違反道路交通管
    理事件通知單、職務報告書、現場圖、調查筆錄、採證照片與光碟、裁決書各一
    份在卷可稽。受處分人雖以上開情詞置辯，惟查：依據舉發員警查處情形，受處
    分人確實駕駛該車於臺中市○○區○○路段危險駕駛（二輛車以上集體佔據道路
    、集體競駛），經臺中市警察局第六分局舉發，並移請臺灣臺中地方法院檢察署
    以公共危險罪偵辦，舉發無誤等情，此亦有原舉發機關九十三年五月十八日之函
    件在卷可佐。又據本院審酌受處分人所提供該四三六○─ＨＵ號車之照片與原舉
    發機關採證照片中受處分人危險駕駛之該車，不論車牌號碼、車型、顏色與尾燈
    等可資辨明之資料皆屬相同，應係為同一部車無疑。再者，本件受處分人於前揭
    時、地，因多輛汽車在道路上共同危險駕駛之違規事實，業據證人即舉發警員賴
    英門於九十三年七月二十日、十月一日、十月八日於本院調查時到庭結證稱：「
    異議人在警訊中承認是他駕駛」、「每個駕駛人被通知到案後，我們都會說明應
    負責任，並對到案車輛拍照，照片另行提出，本件異議人曾經由其父親出面處理
    」、「本案無ＡＢ車的問題，本件舉發時是通知車主，不是通知甲○○，是甲○
    ○自己主動到案說明，且他是由他母親陪同到場，警方詢問違規事實、時間，在
    沒有提供任何蒐證資料的情形下，甲○○都是自行陳述，警方完全沒有引導，故
    甲○○承認有違規的事實、態樣，絕無可能有ＡＢ車的情況」、「異議人所提出
    的資料，與本件舉發事實無關，且異議人在警局已經坦承違規的事實」、「我質
    疑未提示資料下，異議人在警詢中的陳述卻與我們蒐證的過程相同」、「當時異
    議人有家屬陪同在場，並沒有隔離」等語。況據受處分人於九十三年四月二十九
    日在原舉發機關接受偵訊時亦陳述稱：「（你有無跟隨車陣行駛？）答：在警察
    來的時候，我跟著車陣行駛上高架橋上環中路的快速道路，在下一個匝道下平面
    道路，他們持續往前行駛，我跟到那匝道就沒再跟了」等語，此亦有原舉發機關
    之偵訊筆錄在卷足證。且受處分人於該時、地駕駛該車沿環中路過五權西路到達
    永春路口時，集體佔據該路口擁塞道路通行，致生往來之危險，於警詢時坦承有
    駕車集體擁塞道路圍觀飆車而妨害公眾往來安全之犯行，復於偵查中矢口否認駕
    車外出，前後供詞不一，顯係卸責之詞，業經員警蒐證屬實，有現場拍攝錄影光
    碟、翻拍照片、飆車路線圖、舉發通知單附卷可稽，罪嫌均堪認定等情，遭臺灣
    臺中地方法院檢察署以公共危險罪起訴在案，亦有臺灣臺中地方法院檢察署九十
    三年度偵字第一三○五一號起訴書在卷可憑。本件舉發之員警與受處分人素不相
    識，茍無上開情事，該員警當無設詞誣陷之理，是受處分人駕駛之上開車輛，於
    右揭時、地，危險駕駛（二車以上集體佔據道路、集體競駛危害其他通行車輛安
    全）違規之事實，堪以認定。受處分人所辯，要屬卸責之詞，尚難採信。從而，
    原處分機關援引前開規定，裁處罰鍰新臺幣三萬元整、吊銷駕駛執照，三年內禁
    考，吊扣該車輛牌照三個月，並應接受道路交通安全講習，核無不當。本件聲明
    異議為無理由，應予駁回。
五、據上論斷，應依道路交通管理處罰條例第八十七條第二項、道路交通案件處理辦
    法第十九條，裁定如主文。
中      華      民      國      九十三      年    十一    月    十八    日
                                臺灣臺中地方法院交通法庭
                                    法  官  張  清  洲
右正本證明與原本無異。
如不服本裁定，應於送達後五日內，向本院提出抗告狀。
                                    書記官
中      華      民      國      九十三      年    十一    月    十八    日
